臺灣臺北地方法院交通事件裁定　　 　　　　　　　　九十三年度交聲字第一０號
　　異議人即
　　受處分人　　甲○○　男　二.
右列受處分人因違反道路交通管理處罰條例事件，對於臺北市交通事件裁決所中華民
國九十二年十二月十六日所為之處分（原處分案號：北市裁三字第裁二二—一Ａ00
00000、二二—一Ａ0000000、二二—一Ａ0000000、二二—一Ａ
七五二八四一、二二—一Ａ0000000、、二二—一Ａ0000000、二二—
一Ａ0000000號），聲明異議，本院裁定如左：
    主      文
原處分均撤銷。
甲○○均不罰。
    理　　　由
一、按法院受理交通事件，準用刑事訴訟法之規定，道路交通管理處罰條例第八十九
    條前段定有明文，是最高法院七十六年臺上字第四九八六號判例：認定犯罪事實
    所憑之證據，雖不以直接證據為限，間接證據亦包括在內；然而無論直接或間接
    證據，其為訴訟上之證明，須於通常一般之人均不致有所懷疑，而得確信其為真
    實之程度者，始得據為有罪之認定，倘其證明尚未達到此一程度，而有合理之懷
    疑存在以致事實審法院無從取得有罪之確信時，即應由法院為諭知被告無罪之判
    決，亦即刑事訴訟法上法院認定事實之最重要原則「認定被告有罪，就該有罪事
    實不能有任何之合理懷疑存在」，於法院審理行為人違反道路交通管理處罰條例
    案件時，自當有其適用。易言之，法院於審理行為人違反道路交通管理處罰條例
    案件，當踐行完畢調查證據之程序後，為事實之認定時，如就原處分機關所認定
    之行為人違規之事實仍有合理之訴訟上懷疑，而無法百分之百確信行為人確有該
    當於道路交通管理處罰條例各該處罰條文之構成要件事實時，即應依訴訟上之待
    證事實「倘有懷疑，則從被告之利益作解釋」之證據法則，作對受處分人有利之
    認定。
二、本件異議人即受處分人甲○○所有之ＣＩＣ—０八六號重機車分別於民國九十二
    年十一月三日十四時四十五分、九十二年十一月六日十四時三十八分、九十二年
    十一月七日十四時二十六分、九十二年十一月十日十四時五分、九十二年十一月
    十日九時、九十二年十一月十一日九時及九十二年十一月十二日九時三十五分在
    台北市○○路三號對面違規停車，經台北市停車管理處之交通助理員分別當場拍
    照之方式採證，並以受處分人有違反道路交通管理處罰條例第五十六條第一項第
    九款規定之行為分別掣單舉發，經將舉發通知單分別送達於受處分人後，受處分
    人於舉發通知單上所載之應到案日期前向原處分機關提出申訴，經原處分機關函
    請舉發單位調查結果，仍認受處分人有前開違規行為，原處分機關乃依道路交通
    管理處罰條例第五十六條第一項第九款及違反道路交通管理事件統一裁罰基準表
    之規定，於九十二年十二月十六日分別裁處受處分人罰鍰各新臺幣（下同）六百
    元，總計四千二百元。
三、受處分人於聲明異議狀固坦承車牌號碼ＣＩＣ—０八六號重型機車為其所騎乘，
    惟始終堅詞否認有於右揭時地停車位置不依規定之違規情事，並辯稱：伊為現役
    軍人，於九十二年十一月二日將機車停於台北車站旁劃置之停車格內，因部隊位
    於台中而當日是前往桃園龍岡受訓，故約有二星期的時間未能回到台北移動機車
    ，但伊回到台北後發現該機車事後遭不明人士搬動始超出停車位，此並非伊之過
    失等語。經查，受處分人騎乘之機車確係停放於路旁劃設之機車停車格位外一節
    ，有原採證照片七幀附卷可稽，固可認定，然細究該採證照片所示，受處分人之
    機車停放之處所，於九十二年十一月三日十四時四十五分、九十二年十一月六日
    十四時三十八分、九十二年十一月七日十四時二十六分、九十二年十一月十日十
    四時五分、九十二年十一月十日九時、九十二年十一月十一日九時及九十二年十
    一月十二日九時三十五分所停放之位置均未改變，衡諸常情若受處分人故意違規
    停車其不可能每日所停之位置均為同一位置，且照片中受處分人機車停放之位置
    亦靠近合法停車格，顯見受處分人辯稱伊當時將機車放置合法停車格後之詞，應
    堪採信應作對受處分人有利之認定。原處分機關就此未予詳查，遽對受處分人為
    前開裁罰，即難認為允當。本件受處分人之異議為有理由，自應由本院將原處分
    撤銷，並另為不罰之諭知如主文第二項所示，以資適法。
據上論斷，應依道路交通案件處理辦法第二十條前段，裁定如主文。
中　　　華　　　民　　　國　　九十三　　年　　　一　　　月　　 十六 　　日
                                      臺灣臺北地方法院交通法庭
                                          法  官  陳 德 民
右正本證明與原本無異。
如不服本裁定，應於裁定送達後五日內向本院提出抗告狀。
                                          書記官  葉 志 昭
中　　　華　　　民　　　國　　九十三　　年　　　一　　　月　　二十七　　日
